臺灣高雄地方法院刑事判決　　　　　　　94年度訴字第3657號
公　訴　人　臺灣高雄地方法院檢察署檢察官
被　　　告　甲○○
上列被告因違反毒品危害防制條例案件，經檢察官提起公訴（94
年度毒偵字第7609號），被告於本院準備程序進行中，就被訴事
實為有罪之陳述，經本院告知簡式審判程序意旨，並聽取公訴人
及被告之意見後，合議庭裁定由受命法官獨任進行簡式審判程序
審理，本院判決如左：
    主  文
甲○○連續施用第一級毒品，累犯，處有期徒刑捌月，扣案之第
一級毒品海洛因壹包（驗後淨重零點零貳公克，空包裝袋重零點
貳壹公克）沒收銷燬。
    事  實
一、(一)甲○○於民國87年間因施用毒品案件，經本院裁定送觀察
    、勒戒後，認有繼續施用毒品傾向，再裁定令入戒治處所施
    以強制戒治，於89年1 月4 日戒治期滿執行完畢，並由臺灣
    高雄地方法院檢察署檢察官以89年度戒毒偵字第73號為不起
    訴處分；復於89年間因施用毒品案件，由臺灣高雄地方法院
    檢察署檢察官以89年度毒偵字第2184號提起公訴，並經本院
    裁定送強制戒治，於89年10月17日停止戒治釋放後，所餘期
    間付保護管束，於保護管束期間內，因違反保護管束應遵守
    之事項重大，再經本院裁定撤銷停止戒治令入戒治處所施以
    強制戒治，甫於91年3 月16 日執行期滿釋放；甲○○上開2
    犯施用毒品罪經起訴部分，則由本院於89年9 月30日以89年
    度訴字第1987號判處應執行有期徒1 年5 月確定，又甲○○
    於88年間曾因違反麻罪藥品管理條例案件，經臺灣高等法院
    高雄分院以87年度上訴字2166號判處有期徒刑1 年2 月確定
    ，上開數罪經本院以90年度聲字第3064號定其應執行有期徒
    刑2 年7 月確定，於92年10月24日縮短刑期假釋出監，於93
    年8 月29日縮刑期滿未經撤銷假釋，視為執行完畢。(二)詎甲
    ○○仍未戒除毒癮，復於前揭強制戒治執行完畢釋放後5 年
    內，又基於施用第一級毒品之概括犯意，自94年8 月間某日
    起迄94年9 月1 日晚上8 時許止，在其位於高雄縣林園鄉○
    ○村○○路115 巷1 號住處，以針筒注射之方式，連續施用
    第一級毒品海洛因3 次，嗣為警於94年9 月2 日15時許在高
    雄縣林園鄉○○路122 號前臨檢查獲，並扣得第一級毒品海
    洛因1 包（驗後淨重0.02公克，空包裝袋重0.21公克），將
    其同意為警採集之尿液送驗後，乃呈第一級毒品海洛因陽性
    反應，而發現上情。
二、案經高雄市政府警察局小港分局移送臺灣高雄地方法院檢察
    署檢察官偵查起訴。
    理  由
一、本件被告所犯為死刑、無期徒刑或最輕本刑為3 年以上有期
    徒刑以外之罪，其於準備程序中就被訴事實為有罪之陳述，
    經法官告知簡式審判程序之旨，並聽取公訴人之意見後，爰
    依刑事訴訟法第273 條之1 第1 項規定，合議庭裁定由受命
    法官獨任進行簡式審判程序，合先敘明。
二、訊據被告對於上開犯罪事實均坦承不諱，且被告於到案時同
    意為警採集之尿液，經送驗結果（尿液代碼為J491）乃呈第
    一級毒品海洛因代謝物嗎啡陽性反應，有高雄市立凱旋醫院
    濫用藥物尿液檢驗報告書1 份在卷可稽（偵查卷頁48），而
    扣案疑似第一級毒品海洛因1 包，經送驗後確呈毒品陽性反
    應（驗後淨重0.02公克，空包裝袋重0.21公克），亦有法務
    部調查局調科壹字第220021386 號鑑定通知書1 紙附卷可參
    （審理卷頁29）。是被告之自白乃與事實相符，其連續施用
    第一級毒品海洛因之犯行，洵堪認定。
三、又被告甲○○前因施用毒品案件，經本院裁定送觀察、勒戒
    後，認有繼續施用毒品傾向，再經裁定令入戒治處所施以強
    制戒治，於89年1 月4 日戒治期滿執行完畢，並由臺灣高雄
    地方法院檢察署檢察官以89年度戒毒偵字第73號為不起訴處
    分，復於89年間因施用毒品案件，經本院裁定令入戒治處所
    施以強制戒治，期間經停止戒治、撤銷停止戒治後，於91年
    3 月16日執行期滿釋放，此有台灣高等法院被告前案紀錄表
    及台灣高雄地方法院檢察署刑案資料查註紀錄表各1 份附卷
    可參，其於強制戒治執行完畢釋放後5 年內再犯毒品危害防
    制條例第10條之罪，依同條例第23條第2 項之規定，應依法
    論科。
四、故核被告所為，係犯毒品危害防制條例第10條第1 項之施用
    第一級毒品罪。被告持有第一級毒品海洛因之低度行為，應
    為施用之高度行為所吸收，不另論罪。其先後3 次施用第一
    級毒品犯行，時間緊接，手法相同，觸犯構成要件相同之罪
    名，顯係基於概括犯意為之，為連續犯，應依刑法第56條之
    規定論以一罪，並依法加重其刑。又被告前因違反麻醉藥品
    案件、施用毒品案件，經本院以90年度聲字第3064號定其應
    執行有期徒刑2 年7 月確定，於93年8 月29日縮刑期滿未經
    撤銷假釋，視為執行完畢，亦有上開被告前科紀錄可參，其
    於上開徒刑執行完畢後5 年內，再犯本件有期徒刑以上之罪
    ，為累犯，應依刑法第47條規定加重其刑，其有2 個刑之加
    重事由，應遞加之。爰審酌被告歷經觀察勒戒、強制戒治程
    序，猶無法戒絕毒癮，本不宜寬恕，然斟酌施用毒品乃對自
    我身心健康之自戕行為，對社會所造成之危害並非直接鉅大
    ，及犯罪後坦承犯行、態度良好，現屬中度身心障礙人士，
    有中華民國身心障礙手冊1 紙在卷可稽等一切情狀，量處如
    主文所示之刑。扣案之第一級毒品海洛因1 包（驗後淨重0.
    02公克，空包裝袋重0.21公克，及其包裝袋上因殘留有些微
    毒品，客觀上無法析離，應視同毒品），均應依毒品危害防
    制條例第18條第1 項前段規定宣告沒收銷燬之，至於送驗耗
    損之毒品，既已滅失，即無宣告沒收銷燬之必要。
據上論斷，應依刑事訴訟法第299 條第1 項前段、第273 條之1
第1 項，毒品危害防制條例第10條第1 項、第18條第1 項前段，
刑法第11條、第56條、第47條，判決如主文。
本案經檢察官乙○○到庭執行職務。
中　　華　　民　　國　　94　　年　　11　　月　　25　　日
                  刑事第七庭    法　官  蔡川富
以上正本證明與原本無異。
如不服本判決，應於收受送達後10日內向本院提出上訴書狀。
中　　華　　民　　國　　94　　年　　11　　月　　25　　日
                                書記官  邱秋珍
附錄本案論罪科刑法條：
毒品危害防制條例第10條施用第1 級毒品者，處6 月以上5 年以
下有期徒刑。
施用第2級毒品者，處3年以下有期徒刑。
